臺灣高雄地方法院刑事判決　　　　　　 96年度交訴字第207號
公　訴　人　臺灣高雄地方法院檢察署檢察官
被　　　告　乙○○
上列被告因公共危險案件，經檢察官提起公訴（96年度偵字第21
102 號），本院改依簡式審判程序審理，判決如下：
    主  文
乙○○服用酒類，不能安全駕駛動力交通工具而駕駛，處拘役伍
拾伍日，如易科罰金，以新台幣壹仟元折算壹日，緩刑貳年；又
駕駛動力交通工具肇事，致人受傷而逃逸，處有期徒刑陸月，如
易科罰金，以新台幣壹仟元折算壹日，緩刑貳年。
    事  實
一、乙○○考領有普通小型車駕駛執照，於民國96年7 月22日凌
    晨2 時30分許，在高雄市○○路與四維路口某處與友人飲用
    啤酒後，已達不能安全駕駛動力交通工具之程度，竟仍於同
    日4 時許駕駛車牌號碼3151－JR號自用小客車沿高雄市○○
    ○路由南向北方向行駛，嗣於同日4 時55分許，行經同路段
    與同盟二路交岔口欲左轉同盟二路時，適有丙○○亦酒後騎
    乘車牌號碼BVO －715 號重型機車沿博愛一路由北向南行駛
    至該處（另經檢察官聲請以簡易判決處刑），突見乙○○左
    轉閃煞不及，其所駕駛機車之前車頭因撞擊乙○○駕駛之自
    小客車之右側車身而人車倒地，致其受有頭部外傷併顏面多
    處撕裂傷及四肢多處擦傷等傷害（過失傷害部分未據告訴）
    。詎乙○○明知已於上開路段肇事致丙○○人車倒地，並因
    此受傷，竟未實施必要之救護或報警處理，而另基於肇事逃
    逸之犯意，隨即逕自駕車逃離現場。嗣為巡邏員警恰巧目擊
    ，循線於同日清晨5 時10分許，在高雄市○○街與察哈爾街
    口攔獲乙○○，並當場對其施以酒精濃度呼氣測試，發現其
    呼氣酒精濃度之酒測值高達每公升0.66毫克，而查悉上情。
二、案經高雄市政府警察局三民第一分局報告臺灣高雄地方法院
    檢察署檢察官偵查起訴。
    理  由
一、本件被告乙○○所犯為死刑、無期徒刑、最輕本刑為3 年以
    上有期徒刑以外之罪，其於準備程序進行中，就被訴事實為
    有罪之陳述，經受命法官告知簡式審判程序之旨，並聽取被
    告及檢察官之意見後，本院合議庭裁定由受命法官獨任進行
    簡式審判程序，合先敘明。
二、上揭事實，業據被告乙○○於本院審理時供承不諱，核與證
    人即被害人丙○○於警詢、偵查中證述之情節相符，並有卷
    附高雄市政府警察局交通大隊交通事故談話紀錄表、道路交
    通事故現場圖、道路交通事故調查報告表(一)、(二)、刑法第18
    5 之3 案件測試觀察紀錄表、被害人所出具高雄醫學大學附
    設中和紀念醫院診斷證明書、酒精濃度測試紙、現場蒐證照
    片4 張、舉發違反道路交通管理事件通知單等可憑，足徵被
    告飲用酒類後確已達不能安全駕駛動力交通工具，因而致生
    本件事故，是被告公共危險犯行洵堪認定。另按刑法第185
    條之4 肇事逃逸罪之立法意旨，係為維護交通安全，加強救
    護，減少被害人之死傷，促使駕駛人於肇事後，能對被害人
    即時救護，方增設本條處罰規定；且按刑法第185 條之4 所
    謂肇事逃逸罪，係屬舉動犯，只要行為人有此肇事逃逸之行
    為即為已足，是被告於上開肇事致人受傷後有駕車逃離現場
    之行為，且本件事證已臻明確，其犯行堪以認定。
三、核被告乙○○所為，係犯刑法185 條之3 服用酒類不能安全
    駕駛動力交通工具而駕駛罪及同法第185 條之4 駕駛動力交
    通工具，致人受傷而逃逸罪。其所犯上開二罪間，犯意各別
    ，罪名互異，應予分論並罰。爰審酌被告於酒後已達不能安
    全駕駛之程度，肇事後之酒測值仍高達每公升0.66毫克，竟
    於飲酒後仍開車上路，除漠視自身安危之外，更枉顧公眾行
    之安全，足見其法治觀念薄弱，置他人之人身財產安全於不
    顧，因而肇致本件之交通事故，更於肇事後，未救護被害人
    丙○○或報警處理即離開現場，行為實值非議，本應從重量
    刑，惟念及其犯後已坦承犯行、知所悔悟，且業與被害人達
    成和解，賠償被害人之損失，此有車禍賠償和解書1 紙在卷
    可考，又被告除本件犯行外，並無其他前科紀錄，此有臺灣
    高等法院被告前案紀錄表1 份附卷可憑，素行良好，兼衡被
    害人所受之傷勢等一切情狀，分別量處如主文所示之刑，另
    參酌被告本件之所犯情節，及教育程度為高職畢業、家境勉
    持等情（見警詢詢問筆錄受詢問人欄），均諭知如主文所示
    易科罰金之折算標準。
四、末審酌被告未曾受有期徒刑以上刑之宣告，此有臺灣高等法
    院被告前案紀錄表1 紙在卷可憑，其因一時失慮，致罹刑典
    ，且於事後頗具悔意，已與被害人達成和解，賠償被害人之
    損失，業經敘明如前，是本院認其經此偵、審程序，當知所
    警惕，而無再犯之虞，再刑罰固屬國家對於犯罪之人，以剝
    奪法益之手段，所加之公法之制裁，惟其積極目的，則在預
    防犯人之再犯，故對於惡性未深者，若因偶然觸法即令其入
    獄服刑，自非刑罰之目的，是本院認所宣告之刑以暫不執行
    為適當，爰併諭知宣告緩刑2 年，以勵自新。
據上論斷，應依刑事訴訟法第273 條之1 第1 項、第299 條第1
項前段，刑法第185 條之3 、第185 條之4 、第41條第1 項前段
、第74條第1 項第1 款，刑法施行法第1 條之1 ，判決如主文。
本案經檢察官甲○○到庭執行職務。
中　　華　　民　　國　　96　　年　　10　　月　　24　　日
                  交通法庭    法  官　鄭凱文
以上正本證明與原本無異。
如不服本判決應於收受本判決後10日內向本院提出上訴書狀，並
應敘述具體理由，如未敘述上訴理由者，應於上訴期間屆滿後20
日內補提理由書狀於本院（均須按他造當事人之人數附繕本）「
切勿逕送上級法院」。
中　　華　　民　　國　　96　　年　　10　　月　　25　　日
　　　　　　　　　　　　　 　 書記官  林慧芬
附錄本案論罪科刑法條全文
中華民國刑法第185 條之3
服用毒品、麻醉藥品、酒類或其他相類之物，不能安全駕駛動力
交通工具而駕駛者，處1年以下有期徒刑、拘役或3萬元以下罰金
。
中華民國刑法第185 條之4
駕駛動力交通工具肇事，致人死傷而逃逸者，處6月以上5年以下
有期徒刑。
